【裁判字號】    97,上易,286
【裁判日期】    970305
【裁判案由】    違反著作權法
【裁判全文】
臺灣高等法院臺中分院刑事判決         97年度上易字第286號
上  訴  人
即  被  告  甲○○
上列上訴人因違反著作權法案件，不服臺灣臺中地方法院96年度
易字第5582號中華民國96年12月27日第一審判決（起訴案號：臺
灣臺中地方法院檢察署96年度偵字第17432號），提起上訴，本
院判決如下：
    主  文
上訴駁回。
甲○○緩刑參年。
    事  實及理  由
一、本案經本院審理結果，認第一審判決認事用法及量刑均無不
    當，應予維持，並引第一審判決書記載之事實、證據及理由
    。（如附件）
二、被告上訴意旨略以：伊於案發後已了解本身行為違法，廢棄
    系爭網址，請求從輕處罰等語。
三、本院查：被告對於原審判決所示犯罪事實既已認罪，參酌本
    罪之法定刑為3年以下有期徒刑、拘役、或科或併科新臺幣
    75萬元以下罰金，原審審酌被告侵害之著作財產權達1120首
    ，惟被告素行良好，無前科紀錄，被告未以此謀利，再其為
    肢障人士，除己之外尚需負擔家計，且犯罪後態度良好，知
    所悔悟等一切情狀，量處如原審判決主文所示之刑，並諭知
    易科罰金之折算標準及就扣案電腦主機一台，依法宣告沒收
    ，其認事用法核無違誤，量刑亦屬允當，上訴意旨認量刑過
    重，其上訴為無理由，應予駁回。復查被告前未曾受有期徒
    刑以上刑之宣告，有台灣高等法院被告全國前案紀錄表附卷
    可稽，被告於本院審理時，已深知悔悟，並當庭向告訴人代
    理人表示歉疚之意，本院審酌被告為殘障人士，現服務於台
    中縣石岡鄉公所，任村幹事之職，目前且就讀於國立台中技
    術學院，有在職證明書、殘障手冊、學生證及成績單在卷可
    查，經此教訓，當知所警惕，應無再犯之虞，本院認對被告
    所宣告之刑，以暫不執行為適當，爰併宣告緩刑三年。
四、據上論斷，應依刑事訴訟法第373條、第368條，刑法第74條
    第1項第1款，判決如主文。
本案經檢察官乙○○到庭執行職務。
中    華    民    國    97    年    3    月     5    日
            刑事第四庭    審判長法  官  洪  耀  宗
                                法  官  江  德  千
                                法  官  劉  登  俊
上列正本證明與原本無異。
不得上訴。
                                書記官  粘  銘  環
中    華    民    國    97    年    3    月    6      日
  附  件
臺灣臺中地方法院刑事判決          96年度易字第5582號
       公  訴  人  臺灣臺中地方法院檢察署檢察官
       被      告  甲○○  男  42歲（民國○○年○月○○日生）
                    身分證統一編號：Ｚ000000000號
                    住台中縣豐原市○○路○段535巷97弄2號
上列被告因違反著作權法案件，經檢察官提起公訴（96年度偵字
第17432號），被告於準備程序中就被訴事實為有罪之陳述，受
命法官於聽取當事人之意見後，本院合議庭裁定改以簡式審判程
序審理，本院判決如下：
    主    文
張鈞賀擅自以公開傳輸之方法侵害他人之著作財產權，處有期徒
刑肆月，如易科罰金，以新台幣壹仟元折算壹日。
扣案電腦主機壹台沒收。
    事    實
一、甲○○明知「一起冒險」、「寶貝快睡」、「眼淚成詩」、
    「星光」、「我給你幸福」等1120首歌曲，均係財團法人國
    際唱片業交流基金會受享有著作財產權之人委託管理之錄音
    著作，現仍在著作權存續期間內，未經著作權人之同意或授
    權，不得擅自以公開傳輸方法侵害他人之著作財產權。詎其
    未經上揭著作權人之同意或授權，於民國95年9月間，在臺
    中縣豐原市○○路○段535巷97弄2號住處，利用電腦連線至
    網際網路，向雅虎奇摩公司申請設立「彌勒家園」部落格（
    網址http://tw.myblog.yahoo.com/round-dreamer )，放置
    上揭錄音著作於網站上，供不特定人依歌曲目錄免費瀏覽、
    點選，點選後以超連結方式，連線至其他不詳網址之網路部
    落格，可線上收聽上開錄音著作，以公開傳輸方式侵害著作
    權人之著作財產權。嗣於96年6月7日，經內政部警政署保安
    警察第二總隊第一大隊第二中隊前往上址住處搜索後當場查
    獲，並扣得電腦主機一台。
二、案經財團法人國際唱片業交流基金會訴由內政部警政署保安
    警察第二總隊第一大隊第二中隊移送臺灣臺中地方法院檢察
    署檢察官偵查起訴。
    理    由
一、訊據被告甲○○坦承有上揭犯行，核與告訴代理人林英傑於
    警詢中之指訴相符，並有網站網頁畫面、搜索光碟、經濟部
    公司執照、縣市政府營利事業登記證、雅虎奇摩帳戶申請人
    與連線IP等資料、東森媒體科技IP使用人資料、玫瑰大眾音
    樂網錄音著作權利人查詢畫面等在卷可稽，復有電腦主機一
    台扣案可佐，足見被告自白與事實相符。本案事證明確，被
    告之犯行，堪予認定。
二、核被告所為，係犯著作權法第92條之擅自以公開傳輸之方法
    侵害他人之著作財產權罪。又刑事法若干犯罪行為態樣，本
    質上原具有反覆、延續實行之特徵，立法時既予特別歸類，
    定為犯罪構成要件之行為要素，則行為人基於概括之犯意，
    在密切接近之一定時、地持續實行之複次行為，倘依社會通
    念，於客觀上認為符合一個反覆、延續性之行為觀念者，於
    刑法評價上，即應僅成立一罪；學理上所稱「集合犯」之職
    業性、營業性或收集性等具有重複特質之犯罪均屬之，例如
    經營、從事業務、收集、販賣、製造、散布等行為概念者是
    （最高法院95年度臺上字第1079號判決可資參照）。從而，
    本件被告申請設立「彌勒家園」部落格，在該網站上放置上
    開錄音著作，供不特定人免費點選、連結後，線上收聽，自
    95年9月間起至96年6月7日止，其多次擅自以公開傳輸之方
    法侵害著作權人之著作財產權，具有不斷反覆實施之特性，
    屬於集合犯行為，自仍應論以擅自以公開傳輸之方法侵害他
    人之著作財產權一罪。爰審酌被告侵害之著作財產權達1120
    首，惟被告素行良好，並無前科紀錄，有臺灣高等法院被告
    前案紀錄表在卷可按，又被告未以此謀利，再其為肢障人士
    ，有殘障手冊附卷可憑，除己之外尚需負擔家計，且犯罪後
    態度良好，知所悔悟等一切情狀，量處如主文所示之刑，並
    依刑法第41條第1項前段，諭知易科罰金之折算標準。扣案
    電腦主機一台，係被告供犯罪所用之物，業據被告供陳在卷
    ，依著作權法第98條之規定沒收之。
據上論斷，應依刑事訴訟法第二百七十三條之一第一項、第二百
九十九條第一項前段，著作權法第九十二條、第九十八條，刑法
第十一條前段、第四十一條第一項前段，判決如主文。
中    華    民    國    96    年    12    月    27    日
                  刑事第四庭    法  官  林清鈞
上正本證明與原本無異。
如不服本判決，應於收受送達後10日內向本院提出上訴書狀（應
敘述具體理由並附繕本）。
上訴書狀如未敘述理由，應於上訴期間屆滿後20日內補提理由書
於本院。
                                書記官  陳貴卿
中    華    民    國    96    年    12    月    27    日
附錄論罪科刑法條
著作權法第92條
擅自以公開口述、公開播送、公開上映、公開演出、公開傳輸、
公開展示、改作、編輯、出租之方法侵害他人之著作財產權者，
處3年以下有期徒刑、拘役、或科或併科新臺幣75萬元以下罰金


司法院資訊處製作；財團法人民間司法改革基金會備份。
